# 转贴

提问人：yahmm 时间：2011-09-19 16:46:36
有一个拟上市的公司＝》A公司， 2008 年以无形资产及货币出资设立一个子公司，子公司注册资本 5000 万元，A公司持股70%，其中货币出资 2000 万元，无形资产出资 1500 元。要命的问题是，无形资产账面上没有，无形资产相关支出在发生时都进损益了。投资评估价值是 1800 万元，出资作价 1500 万元。账务处理怎么做啊。

回答人：chenyiwei
类似问题以前讨论过多次。我的意见是母公司个别报表层面作为不具有商业实质的非货币性资产交换，对这部分由无形资产出资形成的股权投资按原账面价值（零）计量。

回答人：chenyiwei
回复 ying0518 的帖子
把子公司个别报表层面确认的接受投入资产的增值部分与接受投资形成的实收资本、资本公积等抵销，相应调整后续的折旧，这样该资产（以及子公司的相应净资产份额）就恢复到按原账面价值为基础持续计算的金额，可以与长期股权投资相抵销。该资产在母公司合并报表层面的帐面价值与原先对子公司投资之前的计量结果是延续的。